【裁判字號】    95,親,91
【裁判日期】    950828
【裁判案由】    否認子女
【裁判全文】
臺灣板橋地方法院民事判決               95年度親字第91號
原      告  乙○○
訴訟代理人  林玉芬律師
複  代理人  蕭元亮律師
被      告  乙○○之子為原告.
兼 上一人
法定代理人  甲○○
上列當事人間否認子女事件，經本院於中華民國九十五年八月九
日言詞辯論終結，茲判決如下：
    主  文
確認被告乙○○之子（為乙○○於民國九十五年四月十六日下午
三時十二分在台北市中正區○○○路七號國立台灣大學醫學院附
設醫院所生之男嬰）非原告乙○○自被告甲○○受胎所生之婚生
子。
訴訟費用由被告負擔。
    事實及理由
一、原告主張：其與被告甲○○前於民國91年6 月1 日結婚，雙
    方於93年間即分居未曾再同居，遞於94年7 月26日協議離婚
    。而原告於95年4 月16日下午3 時12分在台北市中正區○○
    ○路7 號國立台灣大學醫學院附設醫院生下一子即被告乙○
    ○之子（尚未申報姓名戶口），雖依法回溯其受胎期間推定
    為原告與被告甲○○所生之婚生子，惟上開被告乙○○之子
    實係原告與第三人詹景春所生，確非原告自被告甲○○受胎
    所生，為此爰依民法第1063條之規定，提起否認子女之訴。
    並聲明：確認被告乙○○之子非原告乙○○自被告甲○○受
    胎所生之婚生子。
二、被告方面：對於原告主張之事實無意見。並聲明：同意原告
    之請求。
三、按關於認諾及訴訟上自認或不爭執事實之效力，於第589 條
    否認子女之訴，不適用之，民事訴訟法第594 條定有明文。
    本件被告甲○○雖於言詞辯論期日到庭當庭同意原告之請求
    並就原告主張之事實不爭執，然揆諸首揭法條之說明，自不
    發生被告認諾或不爭執事實之效力，合先敘明。
四、查原告主張其與被告甲○○前於民國91年6 月1 日結婚，雙
    方於93年間即分居未曾再同居，遞於94年7 月26日協議離婚
    ，而原告於95年4 月16日下午3 時12分在台北市中正區○○
    ○路7 號國立台灣大學醫學院附設醫院所生之男嬰，雖依法
    回溯受胎期間推定為原告與被告甲○○所生之婚生子，惟被
    告乙○○之子實係原告與第三人詹景春所生，確非原告自被
    告甲○○受胎所生之事實，業據原告提出戶籍謄本、被告乙
    ○○之子出生證明書、診斷證明書、血緣鑑定報告書為證，
    並為被告甲○○所不爭，參諸原告所提上開被告乙○○之子
    與第三人詹景春二人之血緣鑑定報告書、診斷證明書顯示，
    本系統所檢驗之ＤＮＡ點位皆無法排除詹景春與乙○○之男
    （95-4-16 生）之血緣關係‧‧‧‧，親子關係概律（ＰＰ
    ）值為99.999815 ％，即詹景春為乙○○之男（95-4-16 生
    ）之生父的機率為99.999815 ％，益徵原告主張上開被告乙
    ○○之子非其自被告甲○○受胎所生之事，應屬可信。
五、按從子女出生日回溯自181 日起至第302 日止為受胎期間；
    能證明受胎回溯在前項第302 日以前者，以其期間為受胎期
    間。又妻之受胎，係在婚姻關係存續中者，推定其所生子女
    為婚生子女；前項推定，如夫妻之一方能證明妻非自夫受胎
    者，得提起否認之訴，但應於知悉子女出生之日起，一年內
    為之，民法第1062條、第1063條分別定有明文。查被告乙○
    ○之子（為原告乙○○於民國95年4 月16日下午3 時12分在
    台北市中正區○○○路7 號國立台灣大學醫學院附設醫院所
    生之男嬰）之回溯受胎期間，係在原告與被告甲○○婚姻關
    係存續中，則依法雖應推定被告乙○○之子為原告與被告甲
    ○○之婚生子，然原告受胎懷有上開乙○○之子時未與被告
    甲○○同居受胎，此已如前述。準此，原告於知悉上開子女
    出生之日起一年內提起本件訴訟，請求判決如該聲明所示，
    洵屬有據，應予准許。
六、訴訟費用裁判之依據：民事訴訟第78條、第85條第1 項。
中    華    民    國    95    年    8     月    28    日
                            家事法庭法  官  楊 志 勇
以上正本證明與原本無異。
如對本判決不服，應於判決送達後二十日內向本院提出上訴狀（
應附繕本），並繳交上訴裁判費新台幣四千五百元。
中    華    民    國    95    年     8    月    28    日
                                    書記官  鄒 秀 珍


司法院資訊處製作；財團法人民間司法改革基金會備份。
